臺灣臺南地方法院交通事件裁定　　　　 96年度交聲字第367號
移送機關　　交通部公路總局嘉義區監理所臺南監理站
議異人即　　乙○○
受處分人
上列受處分人因違反道路交通管理處罰條例案件，對於交通部公
路總局嘉義區監理所臺南監理站民國96年4月19日所為之裁決處
分（處分案號：嘉監南字第裁74-BV0000000號）聲明異議，本院
裁定如下：
    主  文
異議駁回。
    理  由
一、原處分意旨略以：受處分人即異議人乙○○（下稱異議人）
    駕駛車牌號碼ＭＺＨ－三０六號重型機車，於民國九十六年
    一月二十日九時五十五分許，在高雄市○○○路一００三巷
    口闖紅燈及不服警員稽查、取締而逃逸，嗣經高雄市政府警
    察局交通大隊逕行舉發後，再由原處分機關即交通部公路總
    局嘉義區監理所臺南監理站以違規事實明確，依道路交通管
    理處罰條例（下稱處罰條例）第五十三條第一項、第六十條
    第一項及第六十三條第一項之規定，裁處異議人罰鍰共新臺
    幣（下同）四千八百元，並共記違規點數四點。
二、本件異議意旨略以：異議人車牌號碼ＭＺＨ－三０六號重型
    機車行經上開時、地，警察並無明顯的攔查行為，也無照片
    ，為此請求撤銷原處分等語。
三、按汽車駕駛人，行經有燈光號誌管制之交岔路口闖紅燈者，
    處一千八百元以上五千四百元以下罰鍰，並記違規點數三點
    ；汽車駕駛人，駕駛汽車有違反本條例之行為，經交通勤務
    警察或依法令執行交通稽查任務人員制止時，不聽制止或拒
    絕停車接受稽查而逃逸者，除按各該條規定處罰外，處三千
    元以上六千元以下罰鍰，並記違規點數一點，處罰條例第五
    十三條第一項、第六十條第一項及第六十三條第一項第一款
    、第三款分別定有明文。
四、經查：
（一）異議人上開經警舉發「闖紅燈（忠義路北向南）、不服稽
      查、取締逃逸」之違規事實，有高雄市政府警察局高市警
      交相字第BV0000000號舉發違反道路交通管理事件通知單
      及採證照片各一紙附卷可資佐證，該採證照片顯示高楠公
      路一００三巷口前之交叉路口，異議人行向係紅燈，按高
      雄市○○○路號誌係設定同紅或同綠單點連鎖等情，有高
      雄市政府交通局九十六年七月四日高市交管字第０九六０
      ０二五六九五號在函卷可參。
（二）再證人甲○○即舉發本件之員警於本院九十六年六月二十
      六日調查時到庭結證稱：「（本件是否你舉發，情形如何
      ？〈提示舉發單並告以要旨〉）是我告發的。當時異議人
      行經高楠公路一○○三巷口闖紅燈（庭呈道路交通事故現
      場圖、照片，附卷），我發現異議人闖紅燈，我就鳴笛、
      用手勢指揮異議人停車，異議人沒有停車，反而加速逃逸
      ，我就直接從異議人背後照相。」、「（你用手勢攔停異
      議人的時候你認為異議人有無看到你？）我不知道，他應
      該有看到，因為異議人的速度有稍微停一下下，再往前走
      。」、「（你攔停除了手勢以外，有無使用指揮旗或指揮
      棒？）我只有用手勢攔他，而且當時巷口只有異議人一部
      機車經過。我認為異議人應該有看到我攔他的車。」等語
      （見本院該日訊問筆錄），製單之員警甲○○為依法執行
      勤務之警員，與異議人毫無怨懟，衡情當無自陷偽證罪而
      構詞誣賴異議人之理，復查無積極證據足以證明證人上開
      證述係屬虛偽，且交通警察製單舉發違反處罰條例所列之
      違規事實，本質上為行政處分，係公務員基於職務上之權
      力，依法就特定之具體事件所為之具公法上效果之單方面
      行政行為，基於公務員為公法上行為具有公信力之原則，
      該行政行為當可被推定為真正，其據以依法處分之事實認
      定亦為正確無誤。本此公信原則，乃立法者賦予行政機關
      制定違反道路交通事件統一裁罰標準及處理細則，使執勤
      警員得當機處分以達其維護交通秩序、安全之行政目的。
      再按執行交通勤務警察依法律規定製單舉發違反處罰條例
      所列之違規事實，並由公路主管機關加以處罰，即係行政
      處分，受處分人不服公路主管機關所為之處罰，依道路交
      通管理處罰條例第八十七條之規定向管轄地方法院聲明異
      議，自屬行政救濟程序，其舉證責任分配，應採民事訴訟
      上舉證責任分配原則，八十七年十月二十八日修正公布之
      行政訴訟法第一百三十六條同揭此旨，而明文規定準用民
      事訴訟法第二百七十七條舉證責任分配之原則。是此，異
      議人雖以前情置辯，惟就駕駛上揭車輛行經高雄市○○路
      一００三巷口未有闖紅燈行駛及拒絕停車接受稽查而逃逸
      乙節，並未提出確實事證以供本院調查，是其所辯尚非可
      信，本院亦查無任何證據足資證明執勤員警有捏造事實違
      法取締之情事存在，則執勤警員本其維護交通秩序、安全
      職責所為之舉發，自應受到合法、正確之推定。
五、綜上，異議人有於上述時、地，駕駛上揭機車闖紅燈且拒絕
    停車接受稽查之違規事實，既可認定。則原處分機關引用處
    罰條例第五十三條第一項、第六十條第一項、第六十三條第
    一項之規定裁處異議人罰鍰共四千八百元，並記違規點數四
    點，於法並無不當，本件異議無理由，應予駁回。
六、據上論結，應依道路交通管理處罰條例第八十七條第二項、
    道路交通案件處理辦法第十九條，裁定如主文。
中　　華　　民　　國　　96　　年　　9　　月　　26　　日
                  交通法庭法　官　鍾邦久
以上正本證明與原本無異。
如不服本裁定應於送達後5日內向本院提出抗告狀（應附繕本）
。
 　　                     書記官　陳慧玲
中　　華　　民　　國　　96　　年　　9　　月　　26　　日
